【裁判字號】    95,交聲,539
【裁判日期】    950811
【裁判案由】    違反道路交通管理處罰條例聲明異議
【裁判全文】
臺灣士林地方法院交通事件裁定
原處分機關  臺北市交通事件裁決所
異  議  人
即受處分人  甲○○
上列受處分人因違反道路交通管理處罰條例案件，對於臺北市交
通事件裁決所民國95年6月21日所為之處分（原處分案號：北市
裁四字第裁22-C00000000號），聲明異議，本院裁定如下：
    主  文
異議駁回。
    理  由
一、按汽車已領有號牌而未懸掛或不依指定位置懸掛者，處汽車
    所有人新臺幣（以下同）3,600元以上10,800元以下罰鍰，
    並禁止其行駛且牌照吊銷，又道路交通管理處罰條例所稱之
    汽車，包括機器腳踏車，道路交通管理處罰條例第12條第1
    項第7款、第2項、第3條第8款分別定有明文。
二、原處分意旨略以：異議人即受處分人甲○○騎乘EAE-807 號
    輕型機車，於95年2 月5 日9 時50分，於二重疏洪道，經台
    北縣政府警察局三重分局員警當場舉發「未懸掛號牌行駛道
    路」之違規，依違反道路交通管理處罰條例第12條第1 項第
    7 款、第2 項之規定，處罰鍰8,700 元整，並吊銷該車牌照
    。
三、異議意旨略以：該輛輕型機車之牌照已於94年11月30日遭竊
    ，並向大同派出所報案，當時員警並沒說依法該機車遺失大
    牌，不得行駛。又因異議人職業是公車司機，每天下班都是
    7、8點，等假日放假時，監理所也跟著放假，所以一直沒去
    申請新牌照云云。
四、經查，本件異議人甲○○就其騎乘前開機車，於前揭時、地
    為警攔停舉發未懸掛號牌行駛道路之事實，並不爭執，並有
    舉發違反道路交通管理事件通知單影本1 紙附卷足憑。異議
    人雖以前揭情詞置辯，惟查異議人所有EAE-807 號輕型機車
    之號牌，確實經異議人於94年11月30日8 時30分許，前往台
    北市政府警察局北投分局報案協尋，嗣於95年5 月31日9時4
    0 分許尋獲之事實，固有該分局車牌尋獲證明單影本1 紙在
    卷可稽，然「汽車牌照」包括號牌、行車執照，為行車之許
    可憑證，又機器腳踏車號牌每車1 面，應正面懸掛於車輛後
    端之明顯適當位置，道路交通安全規則第8 條、第11條第1
    項第3 款分別定有明文，異議人既係領有駕駛執照之駕駛人
    ，對於上開規定，自難諉為不知，即便其所言號牌遭竊為真
    ，惟異議人既已知悉其號牌遭竊而無法懸掛，即應尋求其他
    交通工具代替之，而非無視於上開規定，仍執意騎乘未懸掛
    號牌之機車於道路上行駛，是異議人辯稱其號牌遭竊且已報
    案云云，洵屬卸責之詞，不足採信。再者，異議人自94年11
    月30日以車牌失竊為由報案後，迄本件為警舉發之95年2 月
    5 日止，已歷2 月有餘，衡情應有足夠時間辦理換牌事宜，
    詎其仍未予辦理，徒以其工作繁忙，未能辦理云云為辯，自
    難採信。
五、末按，行為後法律或自治條例有變更者，適用行政機關最初
    裁處時之法律或自治條例；但裁處前之法律或自治條例有利
    於受處罰者，適用最有利於受處罰者之規定，行政罰法第5
    條定有明文。查異議人行為後，道路交通管理處罰條例第12
    條業於94年12月28日修正公布，並於95年7 月1 日施行，經
    比較新舊法，對於汽車駕駛人已領有號牌而未懸掛者，均處
    汽車駕駛人3,600 元以上10,800元以下罰鍰，並吊銷號牌，
    故其處罰規定均屬相同，而本異議人確於前揭時、地騎乘其
    所有之上開機車，已領有號牌而未懸掛之違規行為，從而原
    處分機關於95年6 月21日援引修正前道路交通管理處罰條例
    第12條第1 項第7 款、第2 項，裁處異議人罰鍰8,700 元，
    並吊銷該機車牌照，核無違誤，本件異議人之聲明異議為無
    理由，應予駁回。
據上論斷，應依道路交通案件處理辦法第19條，裁定如主文。
中    華    民    國    95    年    8     月    11    日
                  交通法庭法  官    許碧惠
以上正本證明與原本無異。
如不服本裁定，應於裁定送達後5 日內，向本院提出抗告狀。
                          書記官    徐仁豐
中    華    民    國    95    年    8     月    11    日


司法院資訊處製作；財團法人民間司法改革基金會備份。
